臺灣高等法院高雄分院刑事裁定　　　　　　　　　　　九十一年度交抗字第一九號
　　抗告人即
　　受處分人　　甲○○
右列抗告人因聲明異議案件，不服臺灣屏東地方法院中華民國九十一年一月十一日裁
定（九十年度交聲字第五一號），提起抗告，本院裁定如左：
    主  文
抗告駁回。
    理  由
一、本件抗告意旨略以：原審法院將抗告人甲○○的聲明異議駁回，是以證人黃有義
    及邱玉明的證詞為依據；但證人黃有義並沒有看到抗告人與林振全有相互競駛情
    形；證人邱玉明也沒有提到抗告人有相互競駛情形；另外，原審法院並沒有傳訊
    抗告人所聲請傳喚的證人，因此，提起本件抗告。
二、按「汽車駕駛人，駕駛汽車有左列情形之一者，處新臺幣六千元以上二萬四千元
    以下罰鍰，並當場禁止其駕駛：一在道路上蛇行，或以其他危險方式駕車者。二
    拆除消音器，或以其他方式造成噪音者。」「二輛以上之汽車共同違反第一項規
    定，或在道路上競駛、競技者，處汽車駕駛人新臺幣三萬元以上九萬元以下罰鍰
，並當場禁止其駕駛及吊銷其駕駛執照。」「汽車駕駛人有第一項第一款、第三
    項行為者，並吊扣該車輛牌照三個月；經受吊扣牌照之車輛再次提供為違反第一
    項第一款、第三項之行為者，沒入該車輛。」道路交通管理處罰條例第四十三條
    第一項、第三項、第四項定有明文。經查：本件抗告人與另案（原審九十年度交
    聲字第五二號）異議人林振全，於上揭時、地，在道路上超速相互競駛等情，業
    據在場執勤之警員黃有義在原審到庭證述：當時我們是在徐州路與自由路口附近
    實施路檢，並在路中央設置路障，我是先聽到異議人車子煞車聲及排氣管聲音很
    大，接著就看到兩部車過來；異議人轉彎之前我沒有看到他們開車之情形，但有
    聽到車子很大聲，轉彎之後，我就看到二部車車速都很快等語，及另一執勤員警
    邱玉明，於原審九十年度交聲字第五二號案件中證述：當時執勤位置是在屏東市
    ○○路七二○號巨蛋超商前，有看到二輛車一起過來，時速約六十公里，他們二
    輛車本來在不同一車道，等至現場我們攔檢時，才改開在同一車道等語明確。再
    者，經原審會同員警黃有義、邱玉明到場勘驗，現場自由路約呈東北西南走向，
    且係一彎道，員警黃有義執勤時站在抗告人來向車道轉彎後，距自由路與徐州路
    交叉口約一百二十公尺處，邱玉明則站在同向車道之轉彎處，由證人邱玉明所指
    之執勤地點往東北方向望去，其間車輛之動態，均可清楚辨識，有勘驗筆錄及照
    片等附卷可參，證人邱玉明顯無誤判之可能。是抗告人既以超越市區道路速限之
    時速，與林振全所駕駛之自小客車併排行駛於上開道路，其辯稱未有競駛之行為
    ，即無足採。原處分機關爰引前述規定，裁處罰鍰新台幣三萬元，並吊銷駕駛執
    照及吊扣汽車牌照三個月，核無不當，本件抗告為無理由，應予駁回。至其在原
    審所聲請傳喚之證人陳玉明，原審法院雖未予以傳訊，但本件依上述證據已經可
    以明確認定抗告人有違反上述交通規定情形，自無傳訊必要，因此，本件抗告，
    並無理由，應予駁回。
據上論斷，應依道路交通案件處理法第二十六條，刑事訴訟法第四百十二條，裁定如
主文。
中      華      民      國    九十一    年      三      月    二十八    日
                              臺灣高等法院高雄分院刑事第一庭
                                  審判長法官  王光照
                                        法官  黃壽燕
                法官  黃仁松
右正本證明與原本無異。
不得再抗告。
                                      書記官  呂明燕
中      華      民      國    九十一    年      三      月    二十九    日
                                                                  Ａ
